【裁判字號】    97,訴,82
【裁判日期】    970818
【裁判案由】    損害賠償
【裁判全文】
臺灣新竹地方法院民事裁定                97年度訴字第82號
原      告  裕振貿易股份有限公司
法定代理人  乙○○
訴訟代理人  郭玉健律師
被      告  甲○○
上列當事人間請求損害賠償事件，原告對本院94年度易字第69號
刑事案件提起95年度附民字第46號刑事附帶民事訴訟，經本院刑
事庭裁定移送前來，本院裁定如下：
    主  文
原告之訴及假執行之聲請均駁回。
訴訟費用由原告負擔。
    事  實  及  理  由
一原告主張：被告擔任原告公司零件課課長一職，負責零件、油
  品之保管及盤點，竟意圖為自己不法之所有，自民國89年12月
  某日起至91年11月22日止，趁負責看管告公司倉庫零件及控制
  零件出貨等業務之機會，將原告公司91年度零件盤點一覽表一
  至三、91年度油品盤點一覽表四、91年度復點又遺失零件數量
  表五所示之零件及油品，合計新台幣（以下同）3,706,151 元
  ，以變易持有為所有之意思予以侵占入己，並先將部分零件移
  置新竹縣新豐鄉○○村○○街68號住處，又被告並將得手之部
  分零件轉賣予第三人羅仁村、涂勝喜，所得價金全數歸己。綜
  上，本案被告之侵占之犯行，事證明確，被告因不當利造成原
  告之損害，依民法第179條規定，被告應賠償原告所受損失計
  3,706,151元，爰聲明：1.被告應給付原告3,706,151元，及自
  起訴狀繕本送達之翌日起至清償日，按年息百分之5計算之利
  息。2.原告願供擔保，請准宣告假執行。
二被告抗辯：東西掉了不能由伊承擔。
三本院之判斷：
(一)刑事法院得依刑事訴訟法第504條第1項規定，將附帶民事訴訟
  以裁定移送於該法院民事庭者，以刑事部分宣告被告有罪之判
  決者為限，至刑事訴訟諭知無罪之判決，刑事法院本應依同法
  第503條第1項前段規定以判決駁回原告之訴，如誤以裁定移送
  於民事庭，其訴之不合法，不因移送民事庭而受影響，受移送
  之民事庭應認原告之訴為不合法以裁定駁回之。查被上訴人被
  訴偽造系爭買賣契約之刑事訴訟，業經刑事法院認定此部分之
  犯罪不能證明，祗以為連續犯之一部未於判決主文就此部分犯
  罪為無罪之諭知而已，實質上與諭知無罪有同一之效力，乃刑
  事法院疏於注意，將此本應以判決駁回之訴，以裁定移送於原
  審法院，原審法院仍應以裁定駁回之（最高法院66年台上字第
  1094號判例參照）。
(二)查被告被訴自89年12月某日起至91年11月22日止，利用看管原
  告公司倉庫零件及控制零件出貨等業務之機會，連續將如附表
  91 年度零件盤點一覽表（一）至（三）、91年度油品盤點一
  覽表（四）及91年度復點又遺失零件盤點數量表（五）所示之
  零件及油品，以變易持有為所有之意思予以侵占入己，此部分
  涉有刑法第336條第2項之業務侵占罪嫌之刑事訴訟，業經本院
  刑事庭認定此部分之犯罪不能證明，祇以為連續犯之一部，未
  於判決主文就此部分犯罪為無罪之諭知等情，有本院94年度易
  字69號刑事判決附卷可稽。準此，被告被訴上開業務侵占罪嫌
  部分，實質上與諭知無罪有同一之效力，乃本院刑事庭疏於注
  意，將此本應以判決駁回之訴，以裁定移送於本院民事庭，其
  訴顯不合法。從而，本件雖經本院刑事庭依刑事訴訟法第504
  條第1項規定，將原告附帶之民事訴訟，以裁定移送於本院民
  事庭，惟原告於被告被訴業務侵占案件之刑事訴訟程序中提起
  之前揭附帶民事訴訟請求被告返還不當得利部分，既經本院刑
  事庭認定此部分之犯罪不能證明，祇以為連續犯之一部，未於
  判決主文就此部分犯罪為無罪之諭知，其實質上與諭知無罪有
  同一之效力，核諸前開說明，原告之起訴不備要件，且無從補
  正，爰依法予以駁回。另其假執行之聲請亦失所依據，應併予
  駁回。
四依民事訴訟法第249條第1項第6款、第95條、第78條，裁定如
  主文。
中    華    民    國    97    年    8     月    18    日
                  民事第一庭    法  官  謝永昌
以上正本係照原本作成。
如對本裁定抗告須於裁定送達後10日內向本院提出抗告狀。
中    華    民    國    97    年    8     月    18    日
                                書記官  李慧娟


司法院資訊處製作；財團法人民間司法改革基金會備份。
